【裁判字號】    97,交抗,61
【裁判日期】    970219
【裁判案由】    聲明異議
【裁判全文】
臺灣高等法院臺南分院交通事件裁定      97年度交抗字第61號
抗  告  人
即受處分人  甲○○
上列抗告人因違反道路交通管理處罰條例案件，不服臺灣臺南地
方法院中華民國97年1月21日所為裁定（96年度交聲字第739號）
，提起抗告，本院裁定如下：
    主  文
抗告駁回。
    理  由
一、抗告意旨略以：
  (一)本件抗告人即受處分人（以下稱抗告人）甲○○收到原審裁
    定時，已是1月9日晚上，下班時已經是晚上12點，再三拜讀
    ，才了解自己是一個失敗者，情緒十分低落，抗告人告訴母
    親，抗告（誤載為再抗告）結果，應當不再有所改變。經週
    六、週日再三思索以及選舉活動，抗告人在週一已寫好送至
    火車站附近之法院（指本院），因他們不收狀，無奈抗告人
    早上10點需上班，所以延至週二即15日才送達原審法院。抗
    告人係因誤認週、日法院不上班，期間應扣除，始延至15日
    送達。
  (二)又抗告人因罰單問題，已無法申辦新駕照（因駕照過期無數
    個月），天天都是無照駕駛，抗告人1天上班12小時，加上
    通勤2小時，日薪才新台幣（下同）700元至800元，而本件
    罰單為4500元，為抗告人一週之薪水，請求法外開恩、高抬
    貴手。據此，請求撤銷原審裁定，另為妥適裁定云云。
二、按原審法院認為抗告不合法律上之程式或法律上不應准許，
    或其抗告權已經喪失者，應以裁定駁回之，但其不合法律上
    之程式可補正者，應定期間先命補正；又抗告法院認為抗告
    有第408條第1項前段之情形者，應以裁定駁回之，刑事訴訟
    法第408條第1項、第411條前段分別規定至明。再按抗告程
    式除準用刑事訴訟法有關規定外，並準用前章之規定，道路
    交通案件處理辦法第26條定有明文。又抗告期間，除有特別
    規定外，為五日，自送達裁定後起算。但裁定經宣示者，宣
    示後送達前之抗告，亦有效力，刑事訴訟法第406條亦規定
    甚明。
三、經查，本件抗告人係於民國97年1月8日收受原審裁定正本，
    有送達證書1份在卷可稽，因此，自抗告人於97年1月8日收
    受本件裁定之翌日即97年1月9日起算5日，本件抗告期間應
    至97年1月14日屆滿（本應於97年1月13日到期，因適逢假日
    ，順延至同年月14日）。又查，抗告人遲至97年1月15日始
    提出抗告，有其抗告狀上原審法院收文章戳1枚附卷可參，
    顯已逾越抗告5日期間，故抗告人本件抗告即屬違背法律上
    之程式，且屬無法補正。揆諸道路交通案件處理辦法第26條
    、刑事訴訟法第408條規定，原審依法即應駁回抗告人本件
    之抗告。
四、綜上所述，原審以抗告人對原審裁定提起本件抗告，已逾刑
    事訴訟法第406條規定之5日不變期間，其抗告不合法律上之
    程式，且無從補正，因而駁回其抗告，本院經核原審裁定認
    事用法並無違誤。是抗告意旨指摘原審裁定不當，請求撤銷
    原審裁定，為無理由，應予駁回。
五、至抗告意旨另主張：抗告人因已無法申辦新駕照，天天都是
    無照駕駛，本件罰單4500元，為抗告人一週之薪水，請求法
    外開恩、高抬貴手云云。然抗告人既無駕駛執照，本不應駕
    駛動力交通工具上路，至抗告人收入不高，核與抗告人之駕
    車闖紅燈違規事實顯無相關。從而抗告人此部分之抗辯，亦
    無理由，併此指明。
六、據上論結，應依刑事訴訟法第412條，裁定如主文。
中    華    民    國    97    年    2     月    19    日
                  刑事第二庭    審判長法  官  葉居正
                                      法  官  吳勇輝
                                      法  官  郭千黛
以上正本證明與原本無異。
不得再抗告。
                                      書記官  尤乃玉
中    華    民    國    97    年    2     月    21    日


司法院資訊處製作；財團法人民間司法改革基金會備份。
